臺灣新北地方法院民事裁定
111年度勞訴字第55號
原      告  謝明諺  
訴訟代理人  林煥程律師
被      告  邑鋒股份有限公司

法定代理人  倪昌凱  
被      告  呂喬珊  
上二人共同
訴訟代理人  楊富勝律師
上列當事人間請求給付資遣費等事件，本院裁定如下：
    主  文
原告應於本裁定送達後5日內，補繳第一審裁判費新臺幣4,253元
，逾期不補正，即駁回原告之訴。
    理  由
一、按提起民事訴訟，應依民事訴訟法第77條之13規定繳納裁判
    費，此為必須具備之程式。而原告之訴，起訴不合程式或不
    備其他要件者，法院應以裁定駁回之，但其情形可以補正者
    ，審判長應定期間先命補正，同法第249條第1項第6款亦有
    明定。再按勞動事件法第12條第1項規定，因確認僱傭關係
    或給付工資、退休金或資遣費涉訟，勞工或工會起訴或上訴
    ，暫免徵收裁判費3分之2。另請求開立非自願離職證明書部
    分，參勞動基準法第19條規定：「勞動契約終止時，勞工如
    請求發給服務證明書，雇主或其代理人不得拒絕」，則勞工
    訴請雇主發給服務證明書（含非自願離職證明），核其標的
    係對於勞工身分上之權利有所主張，應屬非財產權之訴訟，
    故應依民事訴訟法第77條之14之規定徵收裁判費新臺幣（下
    同）3,000元（臺灣高等法院暨所屬法院103年法律座談會民
    事類提案第21號參照）。
二、經查，本件原告係請求被告給付32萬7,850元（含積欠工資8
    ,231元、資遣費8萬3,247元、特休未休工資1萬6,667元、預
    告工資4萬3,485元、勞工退休金2萬6,220元、損害賠償15萬
    元），原應徵收第一審裁判費3,530元，惟其中積欠工資8,2
    31元、資遣費8萬3,247元、特休未休工資1萬6,667元、預告
    工資4萬3,485元、勞工退休金2萬6,220元等部分，依上開規
    定，於暫免徵收2/3後，應繳納第一審裁判費為2,253元（計
    算式：3,530元—3,530元×177,850/327,850×2/3＝2,253元；
    小數點以下四捨五入），再加計非自願離職證明書之裁判費
    3,000元後，原告應補繳之第一審裁判費為5,253元（計算式
    ：2,253元＋3,000元＝5,253元），扣除原告前已繳納之1,000
    元後，尚應補繳4,253元（計算式：5,253元－1,000元＝4,253
    元）。茲依民事訴訟法第249條第1項但書之規定，限原告於
    收受本裁定送達後5日內補繳，逾期不繳，即駁回原告之訴
    。
中　　華　　民　　國　　111 　年　　4 　　月　　27　　日
                  勞動法庭    法  官  黃繼瑜
以上正本證明與原本無異。
如不服本裁定關於訴訟標的價額之核定，得於收受裁定正本後10
日內向本院提出抗告狀，並繳納抗告裁判費新臺幣1,000元整。
中　　華　　民　　國　　111 　年　　4 　　月　　27　　日
                              書記官  王元佑